# 请教陈老师，关于业务合并中新识别无形资产的递延所得税负债问题

提问人：273902339 时间：2017-12-15 00:56:31
陈老师，您好！ 请问A企业非同一控制下企业合并中，新识别出一项无形资产，而这种无形资产又是使用寿命不确定的无形资产，是否需要因为该无形资产于合并报表层面确认递延所得税负债。依据《企业会计准则第 18 号—所得税》第十一条规定：“除下列交易中产生的递延所得税负债以外，企业应当确认所有应纳税暂时性差异产生的递延所得税负债：（一）商誉的初始确认。 （二）同时具有下列特征的交易中产生的资产或负债的初始确认： 1 、该项交易不是企业合并； 2 、交易发生时既不影响会计利润也不影响应纳税所得额（或可抵扣亏损）。
依据上述准则，该项使用寿命不确定的无形资产应该还需要确认DTB，但是又感觉这个无形资产形成的差异是永久性的，不会通过摊销实现，应该不确认？以上，请您指正，非常感谢！

回答人：chenyiwei
应确认递延所得税负债。虽然会计上不摊销，但要计提减值；税法上不认可计提减值但允许摊销，且这种情况不属于商誉的初始确认。

提问人：fanwjsh 时间：2018-12-16 20:50:15
陈老师，请问
1. 对于新识别的无形资产，计税基础一直是 0 ，而会计账面价值会随着摊销逐渐减少？
2. 如果要摊销，递延所得税负债转回对应的是资本公积科目还是所得税费用科目？
3. 如果不摊销，那递延所得税负债在什么时候转回呢？
感觉还是对这块概念不是很清楚，请教，谢谢。

回答人：chenyiwei
1 、是。 2 、所得税费用——递延所得税费用。 3 、到日后计提减值准备时或者处置、转销该无形资产时转回。

提问人：fanwjsh 时间：2018-12-17 20:52:54
陈老师，看了您的其他帖子，这点已经明白了。但还有个疑问， 合并报表上做增值部分的摊销： 借：费用 贷： 累计折旧 再做递延所得税负债的转回： 借：递延所得税负债 贷： 所得税费用 那还要体现应交税费吗？和个别报表是怎么衔接的呢？谢谢。

回答人：chenyiwei
没有应交税费调整。